# 土地改变用途用作开发，原厂房及设备账上应怎么处理

提问人：ioyoi1989 时间：2018-03-17 00:15:34
请教陈版及各位大大，
我们公司（房地产开发企业）最近股权收购了一家A公司（100%股权收购），A公司原来是工厂企业，由于政策原因早在几年前土地用途已经改成商住，评估日账上土地按无形资产核算计提摊销，账上还存在厂房和设备等固定资产。 现在有几层问题想咨询一下：
1. 针对账上的厂房和设备等固定资产，对后续的开发是无意义的，应该怎么处理比较好？是作为资产减值损失或者处理损失计入损益，还是与发生的拆除支出一起计入开发成本。
2. 如果是作为资产减值损失计入损益的话，由于集团不想收购并表后存在重大的损益影响合并报表，那应该怎么样做才能不体现在收购后的财务报表里面？可不可以让事务所在初始化前出具审计报告，说明需要调整并给出调整后的财务报表（厂房及设备账面价值直接转入资产损失），我们按照审计调整后的财务数据进行初始化，即初始化时账面已经不存在厂房和设备了。
3. 土地就按账面价值（即按无形资产原值减去已计提的摊销）转入开发成本吗？而土增税的计税基础应该还是土地的购买原值吧？
我翻过了论坛里面类似问题的讨论，但针对问题 2 确实知道应该怎么处理，请各位帮忙解答一下，感激不尽啊！！

回答人：chenyiwei
因为这些厂房、设备不会作为本企业固定资产使用，故应在合并报表层面与发生的拆除支出一起计入开发成本（扣除可变现的残值）。但A的个别报表层面仍作为固定资产处置损益处理。 如果该土地保留在A公司中，且A公司此后转为房地产开发企业，则A公司个别报表层面应按原土地使用权账面价值转入开发成本。

提问人：ioyoi1989 时间：2018-03-17 23:46:56
陈版，其实我想问的是有没有办法让这个固定资产处置损益也不体现在收购后的个别报表上呢？直接在初始化前通过审计调整把账面的固定资产清理掉，损益做到未分配利润里面。根据调整后的报告初始化，账面就没有了固定资产，档期就没有处置损益了，不知道这样做行不行，如果不行请说明原因，谢谢了！

回答人：chenyiwei
这种做法没有准则依据。